# 委托贷款现金流量表问题

提问人：liubin988513 时间：2011-05-09 22:23:32
陈版及各位老师：您们好。非金融企业委托贷款【金额很大】，资产负债表填报在“其他流动资产”、“其他非流动资产”里面。利润表填报在哪个项目中。取得收益是填报在“其他业务收入”还是“投资收益”。如果填报在“其他业务收入”中，现金流量表应该填报在“经营活动”中，如果填报在“投资收益”，应该填报在“投资活动”中------

回答人：chenyiwei
个人意见：利润表列入其他业务收入；现金流量表中列作收到其他与经营活动有关的现金（但本金的发放和收回列作投资活动）。

回答人：chenyiwei
回复 山野孤鹜 的帖子
主要是因为此时的利息收入符合《企业会计准则第 14 号——收入》对“让渡资产使用权收入”的定义和确认条件的规定。
严格来说，现行会计科目和报表体系中的“投资收益”项目实际上是一个混合项目，包含了利息、股利收入（属于收入准则的规范范围）和资产处置损益（属于金融工具准则的规范范围）等多个方面的内容。由于资产负债表上不再将委托贷款列报为一项“投资”，并且如上所述，委贷利息也符合收入准则对“让渡资产使用权收入”的定义和确认条件，所以我们倾向于将委贷利息收入作为其他业务收入。

提问人：卢龙小先生 时间：2012-11-24 08:13:28
请教陈版：非金融企业发放的委托贷款，现金流量表中:利息为什么不列报在"取得投资收益收到的现金"及本金列作"投资支付的现金"及"收回投资收到的现金"（本金发放及收回）？参见《企业会计准则讲解 2010 》

回答人：chenyiwei
委托贷款利息收入是作为“其他业务收入”列报的，相应地，其在现金流量表上列报为收到其他与经营活动有关的现金。本金的发放和收回可以列报为投资活动的现金流量，因为形成了非流动资产或者投资性资产。

提问人：chenlingao 时间：2013-04-01 15:59:56
回复 chenyiwei 的帖子
陈版主，您好！请问委贷利息收入可否列示为“销售商品、提供劳务收到的现金”？

回答人：chenyiwei
委贷利息对大部分企业而言是其他业务收入，所以比较常见的做法是列报为“收到的其他与经营活动有关的现金”。

提问人：chenlingao 时间：2013-04-02 17:21:56
回复 chenyiwei 的帖子
谢谢陈版主的解答！再多问一个问题，麻烦陈版主帮忙解答一下：是一般其他业务收入对应的现金流都是计入收到其他与经营活动相关的现金吗？我在以前中瑞岳华的工作底稿中看到间接法的现金流量表是把其他业务收入也放在销售商品提供劳务的。

回答人：chenyiwei
并不绝对。如果其他业务的内容是销售商品或提供劳务，则计入“销售商品、提供劳务收到的现金”。本案例中的其他业务内容（委托贷款）是让渡资金使用权。

提问人：lbwl 时间：2013-04-25 17:06:25
回复 chenyiwei 的帖子
请问您支付委放利息的一方入账科目是进去借款吗，现金流是进入支付利息吗

回答人：chenyiwei
是。

提问人：呼叫帮助 时间：2015-04-07 22:19:25
关于资产负债表列报问题的补充：“非金融企业委托贷款【金额很大】，资产负债表填报在“其他流动资产”、“其他非流动资产”里面。
根据《公开发行证券的公司信息披露编报规则第 15 号——财务报告的一般规定》（ 2010 年修订）， 1 年期以上（不含 1 年期）的委托贷款在上市公司资产负债表中已发生报表项目列报变化。即：原列报于“其他非流动资产”项目，现应当变更为“发放委托贷款及垫款”。如果随着时间推移，在资产负债表日上述 1 年期以上委托贷款处于一年内到期的状态，则需要重分类至“一年内到期的非流动资产”列报。请问对于非上市公司委贷也是这样处理吗陈版？

回答人：chenyiwei
《财务报告一般规定》中并无此规定。请问你的说法依据在何处？

提问人：Alisa_wang 时间：2018-03-16 11:04:48
7.投资支付的现金 本项目反映企业进行权益性投资和债权性投资所支付的现金，包括企业取得的除现金等价物以外的交易性金融资产、持有至到期投资、可供出售金融资产而支付的现金，以及支付的佣金、手续费等交易费用。 企业购买股票和债券时，实际支付的价款中包含的已宣告但尚未领取的现金股利或已到付息期但尚未领取的债券利息，应在“支付的其他与投资活动有关的现金”项目中反映；收回购买股票和债券时支付的已宣告但尚未领取的现金股利或已到付息期但尚未领取的债券利息，应在“收到的其他与投资活动有关的现金”项目中反映。
1.收回投资收到的现金 本项目反映企业出售、转让或到期收回除现金等价物以外的交易性金融资产、持有至到期投资、可供出售金融资产、长期股权投资等而收到的现金。不包括债权性投资收回的利息、收回的非现金资产，以及处置子公司及其他营业单位收到的现金净额。债权性投资收回的本金，在本项目反映，债权性投资收回的利息，不在本项目中反映，而在“取得投资收益所收到的现金”项目中反映。
陈老师，这两块描述有矛盾吗？收回债权投资的同时，包含的利息，到底是放到取得投资收益到的现金还是收到的其他与投资活动有关的现金？

回答人：chenyiwei
这两者不矛盾。前者是初始确认时包含在取得成本中的已宣告利息；后者是持有期间的利息收入。利息收入列入“取得投资收益收到的现金”是首选。

提问人：Alisa_wang 时间：2018-04-03 15:46:54
陈老师，对外委托贷款的现金流，放在“投资支付的现金”合适，还是放在“支付的其他与投资活动有关的现金”合适？

回答人：chenyiwei
两种做法都有见到。保持一贯性即可。